【裁判字號】    99,上訴,723
【裁判日期】    990414
【裁判案由】    違反毒品危害防制條例
【裁判全文】
臺灣高等法院臺中分院刑事判決         99年度上訴字第723號
上  訴  人
即  被  告  甲○○
選任辯護人  楊振芳律師
上列上訴人因違反毒品危害防制條例案件，不服臺灣彰化地方法
院99年度訴字第116號中華民國99年1月29日第一審判決（起訴案
號：臺灣彰化地方法院檢察署98年度毒偵字第2421號），提起上
訴，本院判決如下：
    主    文
上訴駁回。
    理    由
一、按依刑事訴訟法第350條、第361條、第362條、第367條規定
    ，不服地方法院之第一審判決而上訴者，須提出上訴書狀，
    並應敘述具體理由，為上訴必備之程式；其所提出之書狀未
    敘述上訴理由，或僅曾以言詞陳述上訴理由者，均應於上訴
    期間屆滿後20日內補提理由書於第一審法院。第一審法院經
    形式審查，認逾期未補提上訴理由者，應定期間先命補正；
    逾期未補正者，為上訴不合法律上之程式，應以裁定駁回。
    倘已提出上訴理由，但所提非屬具體理由者，則由第二審法
    院以上訴不合法律上之程式，判決駁回。而所謂具體理由，
    必係依據卷內既有訴訟資料或提出新事證，指摘或表明第一
    審判決有何採證認事、用法或量刑等足以影響判決本旨之不
    當或違法，而構成應予撤銷之具體事由，始克當之（例如：
    依憑證據法則具體指出所採證據何以不具證據能力，或依憑
    卷證資料，明確指出所為證據證明力之判斷如何違背經驗、
    論理法則）；倘僅泛言原判決認定事實錯誤、違背法令、量
    刑失之過重或輕縱，而未依上揭意旨指出具體事由，或形式
    上雖已指出具體事由，然該事由縱使屬實，亦不足以認為原
    判決有何不當或違法者（例如：對不具有調查必要性之證據
    ，法院未依聲請調查亦未說明理由，或援用證據不當，但除
    去該證據仍應為同一事實之認定），皆難謂係具體理由，俾
    與第二審上訴制度旨在請求第二審法院撤銷、變更第一審不
    當或違法之判決，以實現個案救濟之立法目的相契合，並節
    制濫行上訴（最高法院97年度臺上字第892號刑事判決意旨
    參照）。
二、上訴人即被告甲○○（下稱被告）不服原審判決提起上訴，
    其上訴理由狀略謂：被告於本案犯後，自警詢迄原審審理均
    坦承犯行，且均只施用第一、二級毒品各1次，亦迄已戒除
    施用毒品之非行，而施用毒品之人本身上具犯人與病人之雙
    重身分，若已然戒除施用毒品，實無再處以重刑，被告經本
    案之教訓，已知所警惕，自應從輕處罰。再者，被告育有二
    子，長子雖已近20步，惟其智能低下，無法自理生活，次子
    現就讀國小五年級，被告父已亡故，母高齡70，年老力衰，
    一家生計端賴被告工作之薪資勉力維持，若被告入獄服刑，
    將失去得來不易之工作，家計中斷。原審判處被告有期徒刑
    7月、3月，定應執行刑有期徒刑8月，實為過重，請改處以
    得以易科罰金之刑期等語，使被告有易科罰金之機會云云。
三、按量刑輕重係屬事實審法院得依職權自由裁量之事項，茍已
    斟酌刑法第57條各款所列情狀而未逾法定刑度，即不得遽指
    為違法。查，被告對原審判決採用證據、認定事實及適用法
    律等節均不爭執，而原審判決理由已詳予載明審酌被告因施
    用毒品案件，經觀察、勒戒執行完畢釋放後，未能徹底戒絕
    毒品，復犯本案施用第一級、第二級毒品罪，難認有戒毒悔
    改之意，惟念其施用毒品乃自戕一己之身體健康，尚未對他
    人造成危害，及其犯罪動機、方法、手段、所生危害，暨犯
    後坦承犯行，到庭態度尚稱良好等一切情狀，而分別量處有
    期徒刑7月、3月，並定應執行刑有期徒刑8月；復就扣案施
    用毒品工具之玻璃球管2支，宣告沒收等情，顯已注意適用
    刑法第57條之規定，原審所處之刑符合「罰當其罪」之原則
    ，並無輕重失衡之情形。是被告上訴理由所指各節，不足以
    認為原判決有何不當或違法，難謂係具體理由，亦應認其上
    訴違背法律上之程式，爰不經辯論，駁回其上訴。
據上論斷，應依刑事訴訟法第367條前段、第372條，判決如主文
。
中    華    民    國    99    年    4     月    14    日
            刑事第五庭  審判長法  官  趙  春  碧
                              法  官  林  宜  民
                              法  官  賴  恭  利
上列正本證明與原本無異。
施用第二級毒品部分，不得上訴。
施用第一級毒品部分，得上訴。
如不服本判決應於收受送達後10日內，向本院提出上訴書狀，其
未敘述上訴理由者，並得於提起上訴後10日內向本院補提理由書
(均須按他造當事人之人數附繕本)「切勿逕送上級法院」。
                              書記官  林  育  萱
中    華    民    國    99    年    4     月    14    日

司法院資訊處製作；財團法人民間司法改革基金會備份。
